【裁判字號】    96,簡上,281
【裁判日期】    970310
【裁判案由】    詐欺
【裁判全文】
臺灣屏東地方法院刑事判決             96年度簡上字第281號
上  訴  人
即  被  告  甲○○
上列上訴人因詐欺案件，不服本院96年度簡字第1721號中華民國
96年11月14日刑事簡易判決（檢察官聲請簡易判決處刑案號：台
灣屏東地方法院檢察署96年度偵字第4168號）提起上訴，本院判
決如下：
    主  文
上訴駁回。
甲○○緩刑年。
    事 實 及 理 由
一、本件之犯罪事實及理由，均引用如附件第一審判決書（包括
    檢察官聲請簡易判決處刑書）記載之事實及理由。
二、上訴人即被告提起上訴否認犯罪，辯稱：伊帳戶存摺，提款
    卡係放在車上遭竊，而伊將提款卡密碼寫在提款卡套子內，
    他人才會持之使用，本件詐欺與伊無涉云云。
三、經查，一般人使用金融帳戶提款之習慣，為避免遺失存摺、
    提款卡時，帳戶內之存款遭人盜領，通常會將帳戶存摺、提
    款卡及密碼分別置放，而提款卡為方便提領，大多隨身攜帶
    ，不致於與存摺置於同處，或將密碼記載於提款卡上，被告
    辯稱其將存摺及提款卡同時置於車上，顯不合一般慣例。又
    上開金融帳戶係被告於94年12月間所申請開立，迄96年4 月
    止，其有多筆存提款之紀錄，此有交易明細在卷可稽（偵查
    卷第9 頁、第16-20 頁），而被告就讀於慈惠醫護管理專科
    學校（下稱慈惠護專），有其就學貸款資料在卷可稽（本院
    卷第28-29 頁），堪認其有一定之智識能力，而其長期多次
    使用該帳戶，豈會不知該提款卡密碼？況其於偵查中亦清楚
    背出該密碼，是其辯稱將密碼寫在提款卡套子內云云，自無
    可採。被告又稱上開存摺、提款卡連同手機、家中及汽車鑰
    匙置於汽車內之手提包內，於96年4 月間發現汽車鑰匙孔有
    破壞痕跡，該存摺、提款卡應該當時被竊走云云。惟其汽車
    鑰匙孔有破壞痕跡，顯係遭竊賊破壞入侵，則被告自應檢視
    車內物品是否遭竊，其卻視而不見，已違常理；況竊賊既侵
    入車內行竊，當以最方便之手法行之，衡情，該竊賊應直接
    取其手提包為是；準此，被告置於車內之手提包並未遺失，
    獨存摺及提款卡不翼而飛，顯不合常情，是被告上開所辯，
    核屬圖卸之詞，不足採信，其有提供存摺及提款卡予詐騙集
    團之人士，應無疑義。
四、又查現今無論平面或電子媒體一再報導詐欺集團屢以人頭帳
    戶作為詐財工具，而一般人本於生活經驗及認識，在客觀上
    當可預見將帳戶、提款卡等物提供予陌生之第三人，該人可
    能利用帳戶、提款卡等遂行其詐財行為，而被告為成年人，
    現為專科學校學生，兼擺地攤營生，業據其供承在卷（本院
    卷第27頁），以其知識及社會經驗，應可預見該第三人取得
    該存摺、提款卡後將持以之作為詐欺犯罪之用，其仍提供予
    他人使用，顯有幫助詐欺之不確定故意至明，綜上，本件事
    證明確，被告犯行應可認定。
五、原審以本件事證明確，予以論罪，並審酌被告素行、犯罪動
    機、使用手法、犯罪所得，及其年輕力壯，卻不思以正當工
    作賺取所需，竟貪圖小利而使犯罪者得以隱匿真實身分，增
    加司法機關查緝困難，並助長詐欺集團氣焰，擾亂社會秩序
    ，造成被害人財產上之損失等一切情狀，量處有期徒刑3 月
    ，並依其資力、收入、社會地位及犯罪情節各情諭知易科罰
    金之折算標準，其論罪科刑並無違誤，量刑亦屬妥適。本件
    被告上訴為無理由，應予駁回。
六、又被告未曾受有期徒刑以上刑之宣告，此有台灣高等法院被
    告全國前案紀錄表附卷可稽，其經此偵、審程序，當知所警
    惕，應無再犯之虞，且係就學中，已如前述，本院考量其學
    業因素，因認其宣告刑以暫不執行為適當，爰並諭知緩刑3
    年，以策自新。
七、依刑事訴訟第455 條之1 第3 項、第368 條、第371 條，刑
    法第74條第1 項第1 款，判決如主文。
中    華    民    國    97  年    3     月    10    日
                     刑事第二庭 審判長  法  官  黃國永
                                        法  官  陳海寧
                                        法  官  蘇碧珠
右正本證明與原本無異。
不得上訴。
中    華    民    國    97  年    3     月    10    日
                                          書記官 滕一珍
附錄本判決論罪之法條：
刑法第339條第1項
意圖為自己或他人不法之所有，以詐術使人將本人或第三人之物
交付者，處5 年以下有期徒刑、拘役或科或併科1,000 元以下罰
金。


司法院資訊處製作；財團法人民間司法改革基金會備份。
